臺灣高等法院刑事判決
110年度上訴字第1190號
上  訴  人  
即  被  告  張綾瑄



選任辯護人  黃冠嘉律師(法扶律師)
上列上訴人即被告因毒品危害防制條例等案件，不服臺灣士林地
方法院109年度訴字第502號，中華民國110年2月25日第一審判決
(起訴案號：臺灣士林地方檢察署109年度偵字第15730、17851、
18388號），提起上訴，本院判決如下：
    主  文
原判決關於轉讓禁藥罪之罪刑(不含沒收)部分，撤銷。
甲○○犯藥事法第八十三條第一項之轉讓禁藥罪，累犯，處有期徒
刑貳月。
其他上訴駁回。
    事  實
一、甲○○明知甲基安非他命為毒品危害防制條例所列管之第二級
    毒品，亦屬經中央衛生主管機關明令公告禁止製造、調劑、
    輸入、輸出、販賣或陳列之毒害藥品，為藥事法第22條第1
    項第1款所定之禁藥，不得非法轉讓，竟仍基於轉讓禁藥即
    第二級毒品甲基安非他命之犯意，於民國109年8月26日凌晨
    5時43分許，持用其所有之Iphone8手機以通訊軟體LINE(下
    稱LINE)與林振輝連絡後，即將0.2公克之第二級毒品甲基安
    非他命置放在其位於臺北市○○區○○街00巷00弄00號3樓之住
    處樓下信箱內，並告知林振輝前往拿取，而以此方式無償轉
    讓0.2公克之第二級毒品甲基安非他命予林振輝。
二、甲○○明知甲基安非他命為毒品危害防制條例所列管之第二級
    毒品，依法不得販賣，竟基於營利之意圖，分別基於單獨販
    賣第二級毒品甲基安非他命，或與林進豐(就附表一編號3、
    4、7、11所示部分)、與真實姓名年籍不詳綽號「弟弟」(就
    附表一編號8所示部分，並無證據證明為未成年人）、與「
    春天」指派之小弟(就附表一編號12所示部分，並無證據證
    明為未成年人）等人共同販賣第二級毒品甲基安非他命之犯
    意聯絡，一所示)，分別以如附表一各編號所示之方式，與
    林建豐(另案販賣第二級毒品犯行，現由臺灣新北地方法院
    審理中)，與真實姓名年籍不詳之「阿仁」、「阿祥」及「
    騙錢」、郭丞凱、李日傑、許文鐘與吳惠娟等購毒之人，達
    成販賣第二級毒品甲基安非他命之交易行為（詳細交易方式
    、時間、地點、毒品數量及價格，均詳附表一所示）。嗣經
    警於109年9月8日持原法院核發之搜索票，在臺北市○○區○○
    街000巷00○0號4樓及甲○○上開住處搜索，當場扣得如附表二
    所示之物。
三、案經臺北市政府警察局刑事警察大隊報告及基隆市警察局移
    送臺灣士林地方檢察署檢察官偵查起訴。   
    理  由
壹、證據能力：
一、按刑事訴訟法第159條之5規定之傳聞例外，乃基於當事人進
    行主義中之處分主義，藉由當事人等「同意」之此一處分訴
    訟行為與法院之介入審查其適當性要件，將原不得為證據之
    傳聞證據，賦予其證據能力。本乎程序之明確性，其第1項
    「經當事人於審判程序同意作為證據」者，當係指當事人意
    思表示無瑕疵可指之明示同意而言，以別於第2項之當事人
    等「知而不為異議」之默示擬制同意。當事人已明示同意作
    為證據之傳聞證據，並經法院審查其具備適當性之要件者，
    若已就該證據實施調查程序，即無許當事人再行撤回同意之
    理，以維訴訟程序安定性、確實性之要求。此一同意之效力
    ，既因當事人積極行使處分權，並經法院認為適當且無許其
    撤回之情形，即告確定，其於再開辯論不論矣，即令上訴至
    第二審或判決經上級審法院撤銷發回更審，仍不失其效力，
    最高法院99年度台上字第3425號、101年度台上字第6378號
    判決意旨足參。本判決下列引用之被告以外之人於審判外所
    為之供述證據，上訴人即被告甲○○(下稱被告)及其辯護人於
    原審對證據能力部分，均同意有證據能力(見原審卷第84至9
    7、185、187、227頁)，本院審酌上開證據資料製作時之情
    況，尚無違法不當及證明力明顯過低之瑕疵，亦認為以之作
    為證據應屬適當，是被告及辯護人在原審同意該等證據資料
    有證據能力，在本院仍屬有效而當受拘束，是本院得採認上
    開證據作為認定事實之依據。
二、至本判決其餘所依憑判斷之非供述證據，亦查無有何違反法
    定程序取得之情形，且各該證據均經原審及本院於審判期日
    ，依法進行證據之調查、辯論，檢察官、被告及其辯護人於
    訴訟上之防禦權，已受保障，依刑事訴訟法第158條之4規定
    反面解釋，亦具證據能力。　
貳、實體部分：
一、本案認定犯罪事實所憑之證據及理由：
    上開事實，業據被告甲○○於警詢、偵查及原審、本院審理時
    均坦承不諱(見偵18388卷第30至35頁，偵17851卷一第14至1
    7頁，偵15730卷一第40頁，偵15730卷四第236至246頁，原
    審卷第42至44、82至83、184、227、246至247頁，本院卷第
    115至123、447至454頁），核與證人即購毒者之李日傑、郭
    丞凱、吳惠娟、許文鐘、林建豐於警詢及偵查時之證述，證
    人林振輝於警詢及偵查時之證述，證人高俊鑫於警詢時之證
    述、證人陳恩得及陳經貴於偵查時之證述內容，均大致相符
    （見偵18388卷第56至59、85至87頁，偵15730卷一第58至59
    、73至74、87至89、181至185頁，偵15730卷二第84至96頁
    ，偵15730卷四第17、22至25、61至65、73、83至87、119至
    127、133至137、216至222頁，偵17851卷一第36至39、51至
    53、74至77頁，偵17851卷二第5至11、19至25頁），並有以
    下共通證據：
　　㈠證人林振輝與被告間之Line之109年8月26日對話紀錄擷圖
      照片9張（見偵15730卷一第61至62頁）。
　　㈡109年8月26日交易時間、地點一覽表(見偵15730卷一第69
      頁）。
　　㈢臺北市政府警察局刑事警察大隊109年8月19日高駿鑫之指
      認犯罪嫌疑人紀錄表⑴⑵(見偵15730卷一第83至86頁）。
　　㈣臺灣士林地方法院109年聲搜字第820號搜索票、臺北市政
      府警察局刑事警察大隊109年9月8日搜索、扣押筆錄及扣
      押物品目錄表暨收據（見偵15730卷一第97至107頁）。
　　㈤原法院109聲搜字第810號搜索票、臺北市政府警察局刑事
      警察大隊109年9月9日搜索、扣押筆錄及扣押物品目錄表
      暨收據（見偵15730卷一第109至119頁）。
　　㈥證人林建豐所申設之大溪崎頂郵局存簿局號0000000-00000
      00號基本資料及109年5月1日至109年7月13日帳戶交易明
      細清單（見偵15730卷三第33至57頁）。
　　㈦證人林建豐109年4月22日至109年5月9日手機簡訊採證內容
      （見偵15730卷三第63至70頁）。
　　㈧證人林建豐手機109年5月21日至109年6月22日採證內容(見
      偵15730卷三第71至76頁）。
　　㈨臺北市政府警察局刑事警察大隊109年10月16日郭丞凱之指
      認犯罪嫌疑人紀錄表⑴⑵⑶(見偵15730卷四第27至37頁）。
　　㈩基隆市警察局刑事警察大隊109年8月19日證人許文鐘及吳
      惠娟之指認犯罪嫌疑人紀錄表（見偵17851卷一第41至46
      、81至86頁）。
　　證人許文鐘109年4月29日14時至17時許基地台位置表（見
      偵17851卷一第87頁）。
　　證人許文鐘手機號碼0000-000000號之109年5月21日至109
      年6月3日行動電話上網歷程基地台資料表（見偵17851卷
      一第103至106頁）。
　　手機號碼0000-000000號之109年5月21日至109年6月7日行
      動電話上網歷程基地台資料表(見偵17851卷一第107至108
      頁）。
 　 此外，復有下列附表各編號之證據資料可佐：
　　㈠證明被告與林建豐間有如附表一編號1至12所示之共同販賣
      或由被告販賣予林建豐第二級毒品事實之證據：
　　⑴證人林建豐與被告（暱稱：王宣ㄚ霸）之Line之109年5月10
      日至109年7月8日對話紀錄擷圖照片27張（見偵15730卷一
      第23至36頁)。
　　⑵109年5月10日至109年7月8日交易對象、時間、地點一覽表
      (見偵15730卷一第37至38頁）。
　　⑶Line之109年5月4日至109年6月24日與被告甲○○（暱稱：王
      宣ㄚ霸）之手機採證內容(見偵15730卷三第77至258頁）。
  　㈡證明被告與購毒者李日傑如附表一編號13所示第二級毒品
      交易事實：證人李日傑與被告之臉書通訊軟體Messenger
      （以下簡稱Messenger)之109年8月10日起對話紀錄擷圖4
      張(見偵15730卷一第43至44頁）。
　　㈢證明被告與購毒者郭丞凱、陳恩得如附表一編號14至21所
      示之第二級毒品交易事實之證據：
　　⑴被告使用戶名「吳美玉」之南港同德郵局存簿局號0000000
      -0000000號基本資料及109年5月1日至109年9月8日、108
      年1月1日至109年9月5日帳戶交易明細清單（見偵15730卷
      三第13至26頁，偵15730卷四第180至191頁）。
　　⑵與證人郭丞凱與被告間Messenger之109年8月10日對話紀錄
      擷圖7張（見偵15730卷一第45至48頁）。
　　⑶被告與證人陳恩得(暱稱：HinBat）與被告間Messenger之1
      09年8月18日起對話紀錄擷圖7張（見偵15730卷一第49至5
      2頁）。
　　⑷證人郭丞凱所申設之新莊郵局存簿局號0000000-0000000號
      基本資料及109年8月1日至109年9月8日帳戶交易明細清單
      （見偵15730卷三第27至32頁）。
　  ㈣證明被告與購毒者許文鐘、吳惠娟如附表一編號22至25所
      示之第二級毒品交易事實之證據：
　　⑴證人許文鐘手機號碼0000-000000號之109年4月28日至109
      年4月30日行動電話上網歷程基地台資料表(見109年度他
      字第4728號卷第114至116頁）。
　　⑵證人許文鐘、吳惠娟於109年5月至6月使用電話網路位置分
      析資料（見109年度他字第4728號卷第120至125頁）。
　　⑶林建豐、被告及證人許文鐘、吳惠娟指認與譯文比對情形
      一覽表(含證人許文鐘手機號碼0000-000000號與吳惠娟手
      機號碼0000-000000號於109年4月30日凌晨1時06分09秒通
      訊監察譯文）(見偵17851卷一第89至96頁）。
　  ⑷於109年4月28日起至4月30日臺北交易基地台一覽表(見偵1
      7851卷一第97至101頁）。
　　⑸證人吳惠娟手機號碼0000-000000號之109年6月3日至109年
      6月10日行動電話上網歷程基地台資料表（見偵17851卷一
      第109至115頁）。
　　⑹手機號碼0000-000000號之109年6月3日至109年6月6日行動
      電話上網歷程基地台資料表(見偵17851卷一第117至118頁
      ）。
　　⑺證人許文鐘手機號碼0000-000000號、號碼0000-000000號
      之109年4月27日至109年6月30日台灣大哥大通訊數據上網
      歷程查詢（見偵17851卷二第65至100頁、131至170頁）。
　  ⑻證人吳惠娟手機號碼0000-000000號之109年4月27日至同年
      6月6日遠傳通訊數據上網歷程查詢（見偵17851卷二第
　　　101至130頁）。
    綜上所述，足認被告前述於偵查中及原審、本院任意性之自
    白與卷內事實相符，堪予採信作為被告本案犯行之認定依據
    。　　
二、又按販賣毒品之行為，本無一定之公定價格，是其各次買賣
    之價格，當亦各有差異，而或隨供需雙方之資力、關係之深
    淺、需求之數量、貨源之充裕與否、販賣者對於資金之需求
    如何即殷切與否，以及政府查緝之態度，進而為各種不同之
    風險評估，而為機動性之調整，是其價格標準，自非一成不
    變，且販賣者從各種「價差」或「量差」或係「純度（如摻
    入葡萄糖等物）」謀取利潤方式，或有差異，然其所圖利益
    之非法販賣行為目的，則屬相同，並無二致。因之，販賣利
    得，除經行為人（被告）坦承，或帳冊價量至臻明確，確實
    難以究其原委。然按政府為杜絕毒品之氾濫，對於查緝施用
    及販賣毒品之工作，無不嚴加執行，販賣毒品罪又係重罪，
    設若無利可圖，衡情一般持有毒品之人當無輕易將所持有之
    毒品轉讓他人而甘冒於再次向他人購買時，而有被查獲移送
    法辦之危險之理，職是之故，以有償交易毒品者，縱未確切
    查得販賣賺取之實際差價，但除別有事證足認係按同一價格
    轉讓且非出於圖利之意思外，概皆可認其係出於營利之意而
    為。查被告於原審訊問及準備程序時均自承：我賣半台毒品
    予證人林建豐時，通常都是收新臺幣(下同)1萬元，若是賣1
    台的話約2萬元，證人林建豐都有將錢交給我，而我販賣毒
    品的原因是為了賺錢，我要養家，賣1次可以賺5000元左右
    等語（見原審卷第43、82至83頁），是被告已坦承其單獨或
    與如事實欄附表一編號所載之共犯共同販賣甲基安非他命，
    有從中賺取價差以牟利，殆無疑義，堪認被告確有販賣如附
    表一各編號所示之第二級毒品以營利之意圖甚明。
三、綜上，本案事證明確，被告所犯轉讓禁藥1次及販賣第二級
    毒品25次之犯行，均堪以認定，應予依法論科。
參、法律適用說明：
一、就被告犯如附表一編號1至12、14至18、22至25所示行為，
    有新舊法比較適用問題：
　　按行為後法律有變更者，適用行為時之法律。但行為後之法
    律有利於行為人者，適用最有利於行為人之法律，刑法第2
    條第1項定有明文。查被告就附表一編號1至12、14至18、22
    至25所示販賣第二級毒品行為後，毒品危害防制條例第4條
    第2項、第17條第2項業於109年1月15日修正公布，並於同年
    7月15日生效。修正前毒品危害防制條例第4條第2項規定：
    「製造、運輸、販賣第二級毒品者，處無期徒刑或7年以上
    有期徒刑，得併科新臺幣1千萬元以下罰金。」修正後條文
    則規定：「製造、運輸、販賣第二級毒品者，處無期徒刑或
    10年以上有期徒刑，得併科新臺幣1千5百萬元以下罰金。」
    ，另修正前毒品危害防制條例第17條第2項規定：「犯第4條
    至第8條之罪於偵查及審判中均自白者，減輕其刑。」修正
    後條文則規定：「犯第4條至第8條之罪於偵查及歷次審判中
    均自白者，減輕其刑。」，經比較修正前、後規定，毒品危
    害防制條例第4條第2項規定，構成要件均未變更，然有期徒
    刑及罰金之刑度均較修正前提高；而毒品危害防制條例第17
    條第2項規定，修正後已明定於偵查及歷次審判中均自白者
    ，始減輕其刑。是被告犯如附表一編號1至12、14至18、22
    至25所示之販賣第二級毒品行為，經比較新舊法之結果，修
    正後毒品危害防制條例第4條第2項、第17條第2項之規定並
    未有利於被告，經比較新舊法結果，應以被告行為時即修正
    前毒品危害防制條例第4條第2項、第17條第2項之規定對被
    告較為有利。
二、關於事實欄一部分之法律適用：
　　次按甲基安非他命係政府明令公告禁止使用之毒害藥品，為
    藥事法第22條第1項第1款所稱之禁藥，亦屬毒品危害防制條
    例第2條第2項第2款公告列管之第二級毒品，且併屬管制藥
    品管理條例第3條第2項列管之第二級管制藥品。當甲基安非
    他命不合於管制藥品列管之要件時(即不具備阻卻違法事由)
    ，自屬兼具第二級毒品與禁藥之性質，故行為人明知甲基安
    非他命為禁藥而轉讓予他人者，除成立毒品危害防制條例第
    8條第2項轉讓第二級毒品罪外，亦構成藥事法第83條第1項
    轉讓禁藥罪，此係屬同一犯罪行為而同時有2種法律可資處
    罰之法條競合情形，基於單一行為處罰一次性之原則，與禁
    止重複評價及充分評價不法之誡命，應依「重法優於輕法」
    之法理，擇一處斷。是行為人轉讓甲基安非他命(未達法定
    應加重其刑之一定數量)予成年男子，同時該當藥事法第83
    條第1項轉讓禁藥罪，及毒品危害防制條例第8條第2項轉讓
    第二級毒品罪之構成要件，因轉讓禁藥罪之法定刑為7年以
    下有期徒刑，得併科5000萬元以下罰金，較轉讓第二級毒品
    罪之法定刑6月以上5年以下有期徒刑，得併科70萬元以下罰
    金為重，依重法優於輕法之原則，自應擇較重之轉讓禁藥罪
    論處（最高法院109年度台上字第1089號判決意旨足參）。
    是本件如事實欄一所載部分，應依法律競合之例，擇其重罪
    之藥事法第83條第1項之轉讓禁藥罪論處。
三、核被告就事實欄一所示部分，其所為係犯藥事法第83條第1
    項之轉讓禁藥罪；(修法前所犯)被告犯如事實欄二中附表一
    編號1至12、14至18、22至25所示部分，其所為均係犯修正
    前毒品危害防制條例第4條第2項之販賣第二級毒品罪；(修
    法後所犯)被告犯如事實欄二中附表一編號13、19至21所示
    部分，其所為均係犯毒品危害防制條例第4條第2項之販賣第
    二級毒品罪。又被告與林建豐就附表一編號3、4、7、11所
    示販賣第二級毒品犯行；被告與真實姓名年籍不詳綽號「弟
    弟」之人就附表一編號8所示販賣第二級毒品犯行；被告與
    「春天」指派之小弟就附表一編號12所示之販賣第二級毒品
    犯行，有犯意聯絡及行為分擔，均為共同正犯；起訴書雖漏
    論共同正犯，惟上開犯罪事實，業為起訴書記載甚明，法院
    自得予以論罪(按：附表一編號8即起訴書附表：藥腳林建豐
    部分編號7之⒉部分)。
四、被告犯如附表一編號1至25所示販賣第二級毒品甲基安非他
    命犯行，而分別持有第二級毒品甲基安非他命之低度行為，
    應為各該販賣第二級毒品甲基安非他命之高度行為所吸收，
    均不另論罪；至被告因事實欄一所示轉讓禁藥甲基安非他命
    前之持有行為與之後轉讓行為，為實質上一罪之階段行為，
    高度之轉讓行為既已依藥事法處斷，其低度之持有行為，爰
    不予論處。另被告就附表一各編號所示販賣第二級毒品、轉
    讓禁藥犯行，均犯意各別，行為互殊，自應分論併罰。
五、刑之加重或減輕：　　
(一)被告本案犯行均構成累犯，均應加重其刑：
  ⑴被告前因施用第二級毒品案件，經原法院以106年度審簡字第
    692號判決處有期徒刑2月，於107年4月5日入監執行完畢；
    又因施用第二級毒品案件，分經同法院以107年度審簡字第9
    23號、108年度各有簡字第277號判決分判處有期徒刑3月、3
    月，並各於108年3月19日(入監執行)、109年1月21日(易科
    罰金視為)執行完畢等情，有本院被告前案紀錄表1份附卷可
    稽，其於受上開有期徒刑執行完畢後之5年內，故意再犯本
    案有期徒刑以上之各罪，均為累犯，又依司法院大法官於10
    8年2月22日釋字第775號解釋意旨，衡量被告前已有數次施
    用毒品之前案紀錄，且曾入監執行有期徒刑，但於受上開有
    期徒刑之執行完畢後，仍故意再犯與毒品(同屬禁藥)甲基安
    非他命有關，且罪質更嚴重之販賣第二級毒品及轉讓禁藥等
    犯行，顯見先前因施用毒品甲基安非他命之有罪判決，並未
    發揮應有之警惕作用，堪認被告對於刑罰之反應力薄弱，故
    就被告本案所為販賣第二級毒品及轉讓禁藥各次犯行，除法
    定本刑為死刑、無期徒刑部分，依法均不得加重外，均依刑
    法第47條第1項之規定加重其刑。
  ⑵辯護人為被告辯護稱：考量被告先前所犯之前科紀錄為施用
    第二級毒品甲基安非他命及竊盜等罪，與本次販賣第二級毒
    品甲基安非他命，及轉讓禁藥甲基安非他命等犯行，所犯之
    罪不同云云，惟按刑法第47條第1項規定：「受徒刑之執行
    完畢，或一部之執行而赦免後，5年以內故意再犯有期徒刑
    以上之罪者，為累犯，加重本刑至二分之一。」有關累犯加
    重本刑部分，不生違反憲法一行為不二罰原則之問題。惟其
    不分情節，基於累犯者有其特別惡性及對刑罰反應力薄弱等
    立法理由，一律加重最低本刑，於不符合刑法第59條所定要
    件之情形下，致生行為人所受之刑罰超過其所應負擔罪責之
    個案，其人身自由因此遭受過苛之侵害部分，對人民受憲法
    第8條保障之人身自由所為限制，不符憲法罪刑相當原則，
    牴觸憲法第23條比例原則。於此範圍內，有關機關應自本解
    釋公布之日起2年內，依本解釋意旨修正之。於修正前，為
    避免發生上述罪刑不相當之情形，法院就該個案應依本解釋
    意旨，裁量是否加重最低本刑，有司法院大法官釋字第775
    號解釋文可參，而94年2月2日修正公布之刑法第47條第1項
    規定，於95年7月1日施行，即明定：「受徒刑之執行完畢，
    或一部之執行而赦免後，5年以內故意再犯有期徒刑以上之
    罪者，為累犯，加重本刑至二分之一。」其修正理由略稱：
    「累犯之加重，係因犯罪行為人之刑罰反應力薄弱，需再延
    長其矯正期間，以助其重返社會，並兼顧社會防衛之效果。
    」（立法院公報第94卷第5期，第237頁參照）…立法者之所
    以在原違犯條款所規定之處罰外，再以上開規定加重本刑之
    處罰，理由在於行為人前因犯罪而經徒刑執行完畢或一部之
    執行而赦免後，理應產生警惕作用，返回社會後能因此自我
    控管，不再觸犯有期徒刑以上之罪。然而行為人卻故意再犯
    後罪，足見行為人有其特別惡性，且前罪之徒刑執行無成效
    ，其對於刑罰之反應力顯然薄弱，故認有必要加重後罪本刑
    至二分之一處罰等旨之修法理由，仍為上開大法官解釋理由
    書所肯認。而大法官林俊益於協同意見書提出「法院如何裁
    量？法院應視前案（故意或過失）徒刑之執行完畢情形（有
    無入監執行完畢、是否易科罰金或易服社會勞動而視為執行
    完畢）、5年以內（5年之初期、中期、末期）、再犯後罪（
    是否同一罪質、重罪或輕罪）等，綜合判斷累犯個案有無因
    加重本刑致生行為人所受的刑罰超過其所應負擔罪責的情形
    。」等旨，是法院於裁量是否加重其刑，應在刑罰相當性原
    則下，參酌上開各項綜合評定之，並非以同一罪質、罪名相
    同與否為唯一判斷依據。查被告前案與本案所犯之罪，均與
    毒品(同屬禁藥)甲基安非他命有關，先前所犯僅危害一己健
    康之施用毒品罪，但經刑罰制裁後，反而變本加厲，觸犯侵
    害法益更嚴重之販賣及轉讓毒品(同屬禁藥)甲基安非他命，
    且本案犯罪時間介於109年4、5月至同年8月底、9月初之間
    ，為上開前案執行完畢後5年之初期或中期等情，可見被告
    刑罰反應性薄弱，且本案所為具有特別之惡性，依累犯規定
    予以加重其刑，並不違反刑罰相當性原則，是被告上訴理由
    及此部分辯護意旨洵不足取。　　
(二)刑之減輕部分：
(甲)轉讓禁藥部分：
　⑴關於被告轉讓同屬禁藥之第二級毒品甲基安非他命(未達法定
    應加重其刑之一定數量)予成年人(非孕婦)，依重法優於輕
    法之原則，擇較重之藥事法第83條第1項轉讓禁藥罪論處，
    被告於偵查及歷次審判中均自白，仍應適用毒品危害防制條
    例第17條第2項規定減輕其刑，說明如下：
　⑵最高法院大法庭近日作成適用法律之統一見解(110年度台上
    大字第4243號裁定意旨可參)：
  ⒈從毒品危害防制條例第17條第2項規定之立法目的與規範體系
    以觀之：
  ①上開行為，同時該當藥事法第83條第1項轉讓禁藥及毒品條例
    第8條第2項轉讓第二級毒品罪之構成要件，屬於同一犯罪行
    為而同時有2種法律可資處罰之法規競合情形，應依重法優
    於輕法之原則，擇較重之轉讓禁藥罪論處，此乃最高法院最
    近統一之見解。對於單一行為而發生單一之犯罪結果，同時
    有數法條可以適用，依一般法理擇一適用，所評價的對象是
    構成要件行為，以避免對同一行為侵害同一法益進行重複評
    價。而揆諸上開減刑規定之立法理由揭明：「在於使犯第4
    條至第8條之毒品案件之刑事訴訟程序儘早確定，並鼓勵被
    告自白認罪，開啟其自新之路。」旨在針對是類案件性質，
    其案情比較隱密而複雜，證據蒐集、調查及犯罪事實認定相
    對困難，藉此優惠，鼓勵行為人及時悔悟，同時使偵、審程
    序較易順利進行，亦容易折服而告確定，兼收節省訴訟勞費
    之效。其立法目的與自首雷同，係將單純科刑事由作為處斷
    刑上減輕規定，其正當性求諸於被告於偵、審程序中自白之
    事實，與罪責成立之關聯性已遠，不因該毒品同屬禁藥而有
    所不同。
  ②上開行為，基本事實為轉讓甲基安非他命，如對於具體行為
    事實，被告於偵查及歷次審判中均自白，該案件性質上亦屬
    轉讓毒品案件，本屬於毒品條例所規範之事實，無涉該當犯
    罪之不法要件，且與刑事訴訟程序儘早確定間具有高度關聯
    性，而藥事法更無與上開減刑規定相類或衝突之規定，基於
    本質上相同事物應為相同處理之法理，及法秩序一致性之要
    求，自應給予上開減刑規定之減刑寬典，以調和上開各法規
    範間之法律效果，使法律整體適用結果符合法規範意旨及價
    值體系間和諧，俾減少法規範間之衝突與矛盾，如此才合乎
    法理，實務運作亦因而圓融無礙。否則，實務上警、偵機關
    在偵辦之初，若告知上開減刑規定之減刑寬典而取得被告之
    自白，恐會滋生取證規範禁止之利誘或詐欺之疑義。且法規
    競合係因考量僅侵害一個法益為避免重複評價而擇一處罰，
    則適用上開規定減刑，與避免重複評價之用意亦不衡突，實
    質上也更符合充分評價之誡命。若僅因法院評價被告構成要
    件行為而擇一適用刑罰之結果，即無視其偵、審程序中自白
    之事實，剝奪法律給予被告減輕其刑之寬典，顯然有違上開
    減刑規定採行寬厚刑事政策之立法目的與適用於轉讓毒品案
    件事實之規範體系。
  ⒉從憲法罪刑相當、平等原則立論：
    被告轉讓甲基安非他命未達法定應加重其刑之一定數量時，
    擇較重之藥事法第83條第1項轉讓禁藥罪論處，如以未適用
    毒品條例第8條第2項之罪論處，即謂被告於偵、審程序中自
    白，亦無從適用上開減刑規定減輕其刑。但轉讓甲基安非他
    命達法定應加重其刑之一定數量者，依重法優於輕法之原則
    ，應適用毒品條例第8條第6項、第2項之規定論處，若被告
    於偵、審程序中自白，反而得獲上開減刑規定之減刑寬典，
    造成相同之自白事實而異其得否減輕之結果，致重罪輕判、
    輕罪重罰，其責罰顯然不相當，於憲法罪刑相當原則自有未
    符，並存有法律適用上對於同一違禁物品之轉讓行為，僅因
    數量不同，採用兩套截然不同之適用上開減刑規定之情形，
    造成二者間之差別待遇，而此差別待遇並非基於事物性質之
    不同所致，乃因刑罰體系複雜多樣化，繫諸於個案偶然因素
    而擇一處罰之結果，既欠缺合理正當之理由足資證明採取不
    同規範之必要性，復衍生法律適用上之混亂，顯然違反憲法
    禁止恣意差別待遇之平等原則。
  ⒊從法律能否割裂適用而言：
  ①所謂法律整體適用不得割裂原則，係源自最高法院27年上字
    第2615號判例，其意旨原侷限在法律修正而為罪刑新舊法之
    比較適用時，須考量就同一法規整體適用之原則，不可將同
    一法規割裂而分別適用有利益之條文，始有其適用。但該判
    例所指罪刑新舊法比較，如保安處分再一併為比較，實務已
    改採割裂比較(最高法院96年度第3次刑事庭會議決議壹)，
    而有例外。
  ②於法規競合之例，行為該當各罪之構成要件時，依一般法理
    擇一論處，有關不法要件自須整體適用，不能各取數法條中
    之一部分構成而為處罰，此乃當然之理。但有關刑之減輕、
    沒收等特別規定，基於責任個別原則，自非不能割裂適用，
    要無再援引上開新舊法比較不得割裂適用之判例意旨，遽謂
    「基於法律整體適用不得割裂原則，仍無另依上開減刑規定
    減輕其刑之餘地」之可言。
  ⒋綜上，行為人轉讓同屬禁藥之第二級毒品甲基安非他命(未達
    法定應加重其刑之一定數量)予成年人(非孕婦)，依重法優
    於輕法之原則，擇較重之藥事法第83條第1項轉讓禁藥罪論
    處，被告於偵查及原審、本院審判中均自白，應有毒品危害
    防制條例第17條第2項自白減輕其刑之適用。
　⒌承上說明，本件被告犯如事實欄一所載轉讓禁藥部分，其轉
    讓同屬禁藥之第二級毒品甲基安非他命，數量僅0.2公克，
    未達法定應加重其刑之數量，且轉讓之對象為成年人(非孕
    婦)，因法規競合，依重法優於輕法原則，依藥事法第83條
    第1項規定之轉讓藥物罪論處，因於偵查及原審、本院均自
    白，依毒品危害防制條例第17條第2項規定，依上開規定減
    輕其刑。
(乙)販賣第二級毒品部分：
  ⑴按犯毒品危害防制條例第4條至第8條之罪於偵查及審判中均
    自白者，減輕其刑，修正前同條例第17條第2項定有明文。
    查被告就(修正前)犯罪事實欄二中如附表一編號1至12、14
    至18、22至25所示部分其所為，於警詢、偵查及原審、本院
    審理時均自白不諱，業如前述，爰均依修正前毒品危害防制
    條例第17條第2項規定減輕其刑。
  ⑵次按犯毒品危害防制條例第4條至第8條之罪於偵查及歷次審
    判中均自白者，減輕其刑，同條例第17條第2項定有明文。
    查被告就（修法後）犯罪事實欄二中如附表編號13、19至21
    所示部分其所為，於警詢、偵查及原審、本院審理時均坦認
    不諱，業如前述，爰均依毒品危害防制條例第17條第2項規
    定減輕其刑。
　⑶再按毒品危害防制條例第17條第1項規定：「犯第4條至第8條
    、第10條或第11條之罪，供出毒品來源，因而查獲其他正犯
    或共犯者，減輕或免除其刑。」此所謂「供出毒品來源，因
    而破獲者」，係指被告供出毒品來源之有關資料，諸如前手
    之姓名、年籍、住居所、或其他足資辨別之特徵等，使調查
    或偵查犯罪之公務員因而對之發動調查或偵查並破獲者而言
    。經查，本案被告於原審訊問時，供稱其前於警詢時有供述
    本案所販毒品來源，係虞家偉及綽號「阿桐」之人（真實姓
    名為湯景棠）等語（見原審卷第43頁），而虞家偉及湯景棠
    業經新北市政府警察局三重分局及臺北市政府警察局刑事警
    察大隊分別移送至臺灣臺北地方檢察署及臺灣新北地方檢察
    署偵辦在案，且湯景棠所涉販賣第二級毒品部分，亦經臺灣
    新北地方檢察署檢察官109年度偵字第42943號、110年度偵
    字第2943號提起公訴等情，有新北市政府警察局三重分局10
    9年12月11日新北警重刑字第1093825024號函、臺北市政府
    警察局刑事警察大隊109年12月2日北市警刑大五字第109305
    9031號函及前開起訴書各1份附卷可參（見原審卷第149、15
    7、199至205頁），足認被告供出毒品來源之情節已達有效
    追查毒品來源，故就本案被告販賣第二級毒品部分，均依毒
    品危害防制條例第17條第1項規定減輕其刑。
(三)綜上，本案被告犯如事實欄一部分之轉讓禁藥罪，及如事實
    欄二附表一各編號所示販賣第二級毒品罪(25罪)，均同時有
    累犯加重其刑之適用(但死刑、無期徒刑部分不得加重)、減
    輕事由(轉讓禁藥部分：有毒品危害防制條例第17條第2項規
    定，販賣第二級毒品部分，則有毒品危害防制條例第17條第
    1項、第2項規定)，均依法先加重後減之或遞減之。　　
肆、上訴評價
一、轉讓禁藥部分除沒收外，應撤銷改判之說明：
(一)原判決認被告有其事實欄一所載之轉讓禁藥罪，並依法論科
    ，固非無見，惟原判決此部分參照最高法院103年度台上字
    第1268號判決意旨認『該當於毒品危害防制條例第8條第2項
    之轉讓第二級毒品罪及藥事法第83條第1項之轉讓禁藥罪者
    ，既優先適用藥事法第83條第1項論罪，縱行為人有於偵、
    審中自白或供出毒品來源因而查獲其他正犯或共犯等情事，
    亦不得再適用毒品條例第17條規定予以減輕其刑』(見原判決
    書第9頁至10頁之(六)⒋所載)，即認被告犯如事實欄一所載
    之轉讓禁藥罪部分，基於法律整體適用原則，不依毒品危害
    防制條例第17條第2項規定減輕其刑。然如上說明，最高法
    院大法庭就與本案事實欄一相同之提案事實，於日前(110年
    8月18日)作成統一適用法律之見解，認有毒品危害防制條例
    第17條第2項減輕規定之適用，原判決就轉讓禁藥罪之罪刑(
    不包括沒收，下同)部分，未及審酌最高法院最新之法律見
    解，仍沿用舊之見解處斷，即欠妥適，被告上訴本院指摘原
    判決此部分，適用累犯規定加重其刑不當云云，洵非可採，
    如上述，然原判決就轉讓禁藥之罪刑部分，既有瑕疵可指，
    應由本院就原判決此部分予以撤銷改判。
(二)爰審酌被告有如前述之施用毒品案件，經論罪科刑之前科紀
    錄，有本院被告前案紀錄表在卷可稽，可見被告素行(品行)
    不佳，且其明知甲基安非他命為第二級毒品，同屬藥事法之
    禁藥，而施用甲基安非他命容易成癮，濫行施用，對施用者
    之身心造成傷害，且因具成癮性，常使施用者之生活、經濟
    發生負面影響，輕則造成家庭不睦，重則導致社會之其他犯
    罪問題，竟仍予以轉讓，助長禁藥甲基安非他命氾濫，所為
    殊值非難(重申法益侵害，非量刑事由)，審酌被告本案轉讓
    禁藥甲基安非他命之行為次數、毒品數量、對象等犯罪情節
    ，及被告於警詢、偵查及原審、本院均坦承犯行之犯後態度
    ，斟酌被告本案此部分之犯罪動機、手段、目的，兼衡被告
    自陳高職畢業之教育程度、先前從事汽車美容、月薪約1萬
    多元、為低收入戶、家中有80多歲的奶奶、另有4個未成年
    小孩、其中2個由前夫扶養、2個由其扶養，現由其姑姑及前
    夫母親照料之家庭生活及經濟狀況等一切情狀（見原審卷第
    248頁、本院卷第455頁)，量處如主文第二項所示之刑(不得
    易科罰金，但得易服社會勞動)。
二、上訴駁回部分：　　
(一)原判決認被告有其事實欄二附表一編號1至25所示販賣第二
    級毒品甲基安非他命犯行，分別依修正前、修正後(即現行
    法)毒品危害防制條例第4條第2項規定予以論處，並審酌被
    告前有施用第二級毒品之罪及科刑紀錄，有本院被告前案紀
    錄表在卷可稽，可見其素行(品行)未佳，且明知甲基安非他
    命為第二級毒品，使用後容易成癮，濫行施用，非但對施用
    者之身心造成傷害，且因具成癮性，易使施用者之經濟發生
    負面影響，而衍生個人家庭不睦，或導致社會之其他犯罪問
    題，竟仍加以販賣，助長毒品氾濫，有害國人身心健康及社
    會治安，所為殊值非難(重申法益侵害性，非量刑事由)，審
    酌被告本案販賣第二級毒品之行為次數、毒品數量、價格、
    對象等犯罪情節(均如附表一各編號所示)，及被告於警詢、
    偵查及原審、本院審理時均能坦承犯行之犯後態度，並衡酌
    被告之犯罪動機、手段、及目的，兼衡被告自陳高職畢業之
    教育程度、先前從事汽車美容、月薪約1萬多元、為低收入
    戶、家中有80多歲的奶奶、另有4個未成年小孩、其中2個由
    前夫扶養、2個由其扶養，現委由其姑姑及前夫母親照料等
    之家庭生活及經濟狀況等一切情狀(見原審卷第248頁，本院
    卷第455頁亦足供參照），分別量處如原判決主文後段所示
    之刑(詳附表一各編號「主文」欄所示，分別諭知有期徒刑1
    年9月、2年2月、2年6月、2年8月、2年10月、3年2月、3年8
    月不等之徒刑)，並說明：按數罪併罰，分別宣告多數有期
    徒刑者，於各刑中之最長期以上，各刑合併之刑期以下，定
    其刑期，但不得逾30年，刑法第51條第5款定有明文。乃因
    刑罰之科處，應以行為人之責任為基礎，考量人之生命有限
    ，刑罰對被告造成之痛苦程度，係以刑度增加而生加乘效果
    ，而非等比方式增加，如以實質累加方式執行，刑責恐將偏
    重過苛，不符現代刑事政策及刑罰之社會功能，故透過定應
    執行刑程式，採限制加重原則，授權法官綜合斟酌被告犯罪
    行為之不法與罪責程度、各罪彼此間之關聯性（例如數罪犯
    罪時間、空間、各行為所侵害法益之專屬性或同一性、數罪
    對法益侵害之加重效應等）、數罪所反應被告人格特性與傾
    向、對被告施以矯正之必要性等，妥適裁量最終具體應實現
    之刑罰，以符罪責相當之要求。因此，法院於酌定執行刑時
    ，應體察法律恤刑之目的，為妥適之裁量，俾符合實質平等
    原則（最高法院105年度台抗字第626號裁定意旨參照），此
    一刑罰裁量亦係一實質、特殊之量刑過程。準此，不能以數
    罪之宣告刑累加之總合，對比最終所定之應執行刑，即認原
    所處之宣告刑大幅減縮，即認有何裁量濫用之情事。查被告
    所犯如附表一編號1至25所示25次販賣第二級毒品犯行，觀
    諸各次販賣之對象特定，時間亦相差不遠，於併合處罰時其
    責任非難重複之程度較高，就其所犯數罪為整體非難評價，
    爰就被告所犯不得易服社會勞動之有期徒刑部分(即販賣第
    二級毒品罪部分)，定其應執行之刑有期徒刑17年等旨，並
    諭知相關之沒收(詳後述)，經核原判決此部分之認事用法俱
    無違誤，各罪宣告刑及定其應執行刑部分尚稱妥適。 
(二)被告上訴本院主張量刑太重云云，惟按量刑輕重，係屬事實
    審法院得依職權自由裁量之事項，苟其量刑已以行為人之責
    任為基礎，並斟酌刑法第57條各款所列情狀，而未逾越法定
    刑度或有濫用權限情事，即不得任意指為違法(最高法院75
    年台上字第7033號裁判先例、98年度台上字第5002號判決意
    旨參照)。本件原判決就上開各販賣第二級毒品罪(25罪)於
    量刑時，已就刑法第57條各款事由詳為審酌並敘明理由，既
    未逾越法定刑度，亦無濫用自由裁量之權限，原審就被告所
    犯上開各罪，所量處之刑尚屬適法，無違比例原則，並無顯
    然失出或有失衡平之情，要難指為違法。又數罪併罰案件，
    定其應執行之刑，屬法院自由裁量之事項，如依刑法第51條
    各款所定範圍之內量定，且客觀上無濫權失當，即不得任意
    指為違法。原判決認定被告有上開各罪，分別量處如前所述
    之刑，原審酌情定其應執行有期徒刑17年，係在各刑中最長
    期(有期徒刑3年8月)以上，各刑合併之刑期(有期徒刑62年9
    月)以下，且未逾越合併之最高刑期，又未見有濫用權限之
    情形，於法並無違誤。被告提起上訴就販賣第二級毒品部分
    徒憑己見，就原審各罪之宣告刑及合併定執行刑之適法職權
    行使及原審已詳予說明之事項，漫事指摘，均不足採，是被
    告此部分上訴核無理由，均應予駁回。
伍、沒收部分：
一、按犯毒品危害防制條例第4條至第9條、第12條、第13條或第
    14條第1項、第2項之罪者，其供犯罪所用之物，不問屬於犯
    罪行為人與否，均沒收之，毒品危害防制條例第19條第1項
    定有明文。查：㈠扣案如附表二編號1所示之Iphone8手機1支
    係被告所有，並供其於本案使用及聯繫轉讓禁藥及如附表一
    編號1至25所示販賣第二級毒品犯行所用之物，此經認定如
    前，爰依毒品危害防制條例第19條第1項規定宣告沒收。㈡至
    扣案如附表二編號2所示之Samsung手機(IMEI號：000000000
    000000000號)，扣案如附表二編號3所示之HTC手機各1支(IM
    EI碼：000000000000000號），被告於原審準備程序時供稱
    ：本案主要是用Iphone8手機跟藥腳聯絡，Samsung手機，係
    其用以與小孩聯絡為主，而HTC手機係其朋友所有等語(見原
    審卷第187頁)，是卷內並無證據可證Samsung手機及HTC手機
    ，與被告本案所犯轉讓禁藥及販賣第二級毒品相關，自不予
    宣告沒收。
二、次按犯罪所得，屬於犯罪行為人者，沒收之。前2項沒收，
    於全部或一部不能沒收或不宜執行沒收時，追徵其價額，刑
    法第38條之1第1項前段、第3項分別定有明文。經查：未扣
    案之如附表一編號1至25之「交易價格」欄所載款項，乃被
    告販賣25次第二級毒品予附表一編號1至25所示「交易對象
    」之價金，屬被告本案因犯罪所取得之財物乙節，業據被告
    坦認在卷(見原審卷第42至43、82頁)，自應依刑法第38條之
    1第1項規定宣告沒收，並於被告各次販賣第二級毒品之罪項
    下分別宣告沒收，且依同條第3項之規定，於全部或一部不
    能沒收或不宜執行沒收時，追徵其價額。
三、扣案如附表二編號4所示甲基安非他命1包(驗餘淨重0.3751
    公克），附表二編號8所示海洛因1包(驗餘淨重0.0107公克)
    ，經送驗後，各自驗出甲基安非他命及海洛因成分，又附表
    二編號10所示吸食器2組，經乙醇沖洗，檢出甲基安非他命
    成分等情，此有交通部民用航空局航空醫務中心109年10月5
    日航藥鑑字第0000000號毒品鑑定書1份在卷可參（見偵1573
    0卷四第105至107頁)，固均屬違禁物，惟上開扣案物與被告
    本案所為轉讓禁藥及販賣第二級毒品之犯行無關，且未經檢
    察官聲請宣告沒收，自不予宣告沒收銷燬。
四、至於扣案如附表二編號5至7所示各項物品，經送驗後，並未
    檢驗出含有毒品成分，有前開毒品鑑定書1份附卷可考(見偵
    15730卷四第105至107頁），且與附表二編號9所示之物品，
    均無證據證明與被告本案所犯轉讓禁藥及販賣第二級毒品相
    關，自均不予宣告沒收銷燬或沒收，併此敘明。
五、經核原判決經調查所得結果，認定如附表二編號1所示扣案
    之Iphone8手機1支，應依毒品危害防制條例第19條第1項規
    定，宣告沒收。就未扣案如附表一編號1至25之「交易價格
    」欄所載之款項，為被告犯如事實欄二附表一各編號所載犯
    罪之不法利得，應依刑法第38條之1第1項、第3項規定宣告
    沒收或追徵其價額，其餘附表二各編號之物均不予宣告沒收
    等旨，其法律適用合於規定，而被告上訴就此部分亦未指摘
    有何違法或不當，原判決此部分應予維持。 
據上論斷，應依刑事訴訟法第368條、第369條第1項前段、第364
條、第299條第1項前段，毒品危害防制條例第17條第2項，藥事
法第83條第1項，刑法第11條、第47條第1項，判決如主文。
本案經檢察官陳貞卉提起公訴，檢察官孟玉梅到庭執行職務。
中　　華　　民　　國　　110 　年　　8 　　月　　31　　日
                  刑事第二十一庭審判長法　官  黃惠敏
                                      法　官  黃玉婷
                                      法　官  章曉文
以上正本證明與原本無異。
如不服本判決，應於收受送達後20日內向本院提出上訴書狀，其
未敘述上訴之理由者並得於提起上訴後20日內向本院補提理由書
（均須按他造當事人之人數附繕本）「切勿逕送上級法院」。
                                      書記官  吳錫欽
中　　華　　民　　國　　110 　年　　8 　　月　　31　　日
附錄：本案論罪科刑法條全文
藥事法第83條：
明知為偽藥或禁藥，而販賣、供應、調劑、運送、寄藏、牙保、
轉讓或意圖販賣而陳列者，處 7 年以下有期徒刑，得併科新臺
幣 5 千萬元以下罰金。
犯前項之罪，因而致人於死者，處 7 年以上有期徒刑，得併科
新臺幣 1 億元以下罰金；致重傷者，處 3 年以上 12 年以下有
期徒刑，得併科新臺幣 7 千 5 百萬元以下罰金。
因過失犯第 1 項之罪者，處 2 年以下有期徒刑、拘役或科新臺
幣 5 百萬元以下罰金。
第 1 項之未遂犯罰之。　　　
附表一：
編號 交易  對象 交易時間及地點 交易方式 交易毒品數量 交易價格(新臺幣)         原判決主文 1 林建豐 109年5月11日上午7時09分至同日上午11時許間，在臺北市○○○路0段00巷00弄00號某日租套房 甲○○以扣案之Iphone8手機與林建豐聯絡後，而於左揭時地販賣第二級毒品甲基安非他命半台予林建豐。 甲基安非他命半台 1萬元 甲○○犯販賣第二級毒品罪，累犯，處有期徒刑貳年貳月，扣案之Iphone8手機壹支(IMEI碼：000000000000000號)沒收。未扣案之犯罪所得新臺幣壹萬元沒收，於全部或一部不能沒收或不宜執行沒收時，追徵其價額。 2 同上 109年5月13日晚上7時至同日晚上8時56分許，在臺北市○○○路0段00巷00弄00號某日租套房 同上 同上 同上 甲○○犯販賣第二級毒品罪，累犯，處有期徒刑貳年貳月，扣案之Iphone8手機壹支(IMEI碼：000000000000000號)沒收。未扣案之犯罪所得新臺幣壹萬元沒收，於全部或一部不能沒收或不宜執行沒收時，追徵其價額。 3 「阿仁」 109年5月15日早上4時23分至同日早上5時23分許，在臺北市○○○路0段00巷00弄00號某日租套房 甲○○以扣案之Iphone8手機與林建豐聯絡後，於左揭時間指示林建豐販賣甲基安非他命1台予綽號「阿仁」之人，並收取現金3萬元，甲○○並於同日早上5時21分許，至左揭地點向林建豐收取現金3萬元。 甲基安非他命1台 3萬元 甲○○共同犯販賣第二級毒品罪，累犯，處有期徒刑貳年陸月，扣案之Iphone8手機壹支（IMEI碼：000000000000000號）沒收。未扣案之犯罪所得新臺幣參萬元沒收，於全部或一部不能沒收或不宜執行沒收時，追徵其價額。 4 「阿祥」 109年5月25日下午1時42分至同日下午4時許，在臺北市○○路0段0 巷00號 甲○○以扣案之Iphone8手機與林建豐聯絡後，指示林建豐於109年5月25日下午4時許，販賣並交付甲基安非他命1台予綽號「阿祥」委託前來綽號「阿貴」之陳經貴，林建豐並為甲○○收取現金2萬元。 甲基安非他命1台 2萬元 甲○○共同犯販賣第二級毒品罪，累犯，處有期徒刑貳年陸月，扣案之Iphone8手機壹支（IMEI碼：000000000000000號）沒收。未扣案之犯罪所得新臺幣貳萬元沒收，於全部或一部不能沒收或不宜執行沒收時，追徵其價額。 5 林建豐 109年6月8日凌晨1時21分至同日上午10時03分，在新北市○○區○○路0段000號3樓（即林建豐當時居處） 甲○○以扣案之Iphone8手機與林建豐聯絡後，而於左揭時地販賣第二級毒品甲基安非他命2台予林建豐。 甲基安非他命2台 4萬元 甲○○犯販賣第二級毒品罪，累犯，處有期徒刑貳年拾月，扣案之Iphone8手機壹支(IMEI碼：000000000000000號）沒收。未扣案之犯罪所得新臺幣肆萬元沒收，於全部或一部不能沒收或不宜執行沒收時，追徵其價額。 6 林建豐 109年6月10日凌晨2時至同日上午6時許，在臺北市○○區○○路0段00號 林建豐販賣甲基安非他命2台予高駿鑫，因欠半台甲基安非他命未交付，林建豐即與甲○○持用之Iphone8手機連絡，甲○○隨後即於左揭時間販賣甲基安非他命半台予林建豐，並依林建豐之指示將甲基安非他命半台送至高駿鑫所指定停放在臺北市○○區○○路0段00號前車牌號碼000-000號機車車箱內。 甲基安非他命半台 1萬元 甲○○犯販賣第二級毒品罪，累犯，處有期徒刑貳年貳月，扣案之Iphone8手機壹支(IMEI碼：000000000000000號）沒收。未扣案之犯罪所得新臺幣壹萬元沒收，於全部或一部不能沒收或不宜執行沒收時，追徵其價額。 7 「騙錢」 109年6月12日早上5時51分許，在新北市○○區○○路0段000號3樓（即林建豐當時居處） 甲○○以扣案之Iphone8手機與林建豐聯絡後，於109年6月12日早上5時51分許，指示林建豐交付甲基安非他命1台予真實姓名年籍不詳、綽號「騙錢」之人，「騙錢」則將價金另給付甲○○。 甲基安非他命1台 2萬元 甲○○共同犯販賣第二級毒品罪，累犯，處有期徒刑貳年陸月，扣案之Iphone8手機壹支（IMEI碼：000000000000000號）沒收。未扣案之犯罪所得新臺幣貳萬元沒收，於全部或一部不能沒收或不宜執行沒收時，追徵其價額。 8 林建豐 109年6月12日早上6時18分許，在新北市○○區○○路0段000號3樓（即林建豐當時居處） 甲○○以扣案之Iphone8手機與林建豐聯絡後，而於左揭時間販賣第二級毒品甲基安非他命2台予林建豐，並指派真實姓名年籍不詳、綽號「弟弟」之人將上開甲基安非他命送至左揭地點。 甲基安非他命2台 4萬元 甲○○共同犯販賣第二級毒品罪，累犯，處有期徒刑貳年拾月，扣案之Iphone8手機壹支（IMEI碼：000000000000000號）沒收。未扣案之犯罪所得新臺幣肆萬元沒收，於全部或一部不能沒收或不宜執行沒收時，追徵其價額。 9 同上 109年6月18日晚上11時36分至同年6月19日早上7時15分間，在臺北市南港區東新街洗車廠外 甲○○以扣案之Iphone8手機與林建豐聯絡後，而於左揭時地販賣第二級毒品甲基安非他命1台予林建豐。 甲基安非他命1台 2萬元 甲○○犯販賣第二級毒品罪，累犯，處有期徒刑貳年陸月，扣案之Iphone8手機壹支(IMEI碼：000000000000000號）沒收。未扣案之犯罪所得新臺幣貳萬元沒收，於全部或一部不能沒收或不宜執行沒收時，追徵其價額。 10 林建豐 109年6月20日，地點不詳 甲○○以扣案之Iphone8手機與林建豐聯絡後，而於左揭時地販賣第二級毒品甲基安非他命4台予林建豐。 甲基安非他命4台 8萬4千元 甲○○犯販賣第二級毒品罪，累犯，處有期徒刑參年貳月，扣案之Iphone8手機壹支(IMEI碼：000000000000000號）沒收。未扣案之犯罪所得新臺幣捌萬肆仟元沒收，於全部或一部不能沒收或不宜執行沒收時，追徵其價額。 11 「阿仁」 109年6月21日早上9時55分至同日早上10時許，在新北市○○區○○路0段000 號3樓（即林建豐當時居處） 甲○○於左揭時間以扣案之Iphone8手機與真實姓名年籍不詳、綽號「阿仁」之人連絡後，由甲○○指示「阿仁」至林建豐所在處，再由林建豐交付甲基安非他命半台予「阿仁」，「阿仁」則轉帳予甲○○。 甲基安非他命半台 1萬元 甲○○共同犯販賣第二級毒品罪，累犯，處有期徒刑貳年貳月，扣案之Iphone8手機壹支（IMEI碼：000000000000000號）沒收。未扣案之犯罪所得新臺幣壹萬元沒收，於全部或一部不能沒收或不宜執行沒收時，追徵其價額。 12 林建豐 109年7月8日凌晨1時22分至同日凌晨1時51分許，在新北市樹林區某處 甲○○於左揭時間以扣案之Iphone8手機與林建豐聯絡後，販賣第二級毒品甲基安非他命5台予林建豐，並指示真實姓名年籍不詳、綽號「春天」之人所指派之小弟送至樹林某處交給林建豐。 甲基安非他命5台 10萬元 甲○○共同犯販賣第二級毒品罪，累犯，處有期徒刑參年捌月，扣案之Iphone8手機壹支（IMEI碼：000000000000000號）沒收。未扣案之犯罪所得新臺幣拾萬元沒收，於全部或一部不能沒收或不宜執行沒收時，追徵其價額。 13 李日傑 109年8月23日下午4時許，臺北市松山區濱江街某處 甲○○以扣案之Iphone8手機透過Messenger與李日傑連絡後，於左揭時地販賣第二級毒品甲基安非他命7公克予李日傑。 甲基安非他命7公克 7千元 甲○○犯販賣第二級毒品罪，累犯，處有期徒刑貳年捌月，扣案之Iphone8手機壹支(IMEI碼：000000000000000號）沒收。未扣案之犯罪所得新臺幣柒仟元沒收，於全部或一部不能沒收或不宜執行沒收時，追徵其價額。 14 郭丞凱 109年5月4日晚上8時52分匯款後之某時，在新北市林口某處 甲○○以扣案之Iphone8手機與郭丞凱聯絡後，郭丞凱為向甲○○購買甲基安非他命，於109年5月4 日8時52分許，以其所申設之新莊郵局0000-000-0000000號帳戶，匯款1萬8千元至甲○○所使用之戶名「吳美玉」之南港同德郵局0000000-0000000號帳戶內。再由甲○○將甲基安非他命10公克送至郭丞凱位於新北市林口區居處。 甲基安非他命10公克 1萬8千元 甲○○犯販賣第二級毒品罪，累犯，處有期徒刑貳年貳月，扣案之Iphone8手機壹支(IMEI碼：000000000000000號）沒收。未扣案之犯罪所得新臺幣壹萬捌仟元沒收，於全部或一部不能沒收或不宜執行沒收時，追徵其價額。 15 郭丞凱 109年5月7日晚上9時29分至同日晚上11時24分許間，在新北市林口某處 甲○○以扣案之Iphone8手機與郭丞凱聯絡後，郭丞凱為向甲○○購買甲基安非他命，於109年5月7 日晚上9時29分許、同日晚上11時24分許，以其所申設之新莊郵局0000-000-0000000號帳戶，匯款1 萬2千元、6千元至甲○○所使用之戶名「吳美玉」之南港同德郵局0000000-0000000號帳戶內。再由甲○○將甲基安非他命10公克送至郭丞凱位於新北市林口區居處。 甲基安非他命10公克 1萬8千元 甲○○犯販賣第二級毒品罪，累犯，處有期徒刑貳年貳月，扣案之Iphone8手機壹支(IMEI碼：000000000000000號）沒收。未扣案之犯罪所得新臺幣壹萬捌仟元沒收，於全部或一部不能沒收或不宜執行沒收時，追徵其價額。 16 郭丞凱 109年5月23日晚上6時18分匯款後某時，在新北市林口某處 甲○○以扣案之Iphone8手機與郭丞凱聯絡後，郭丞凱為向甲○○購買甲基安非他命，於109年5月23日晚上6時18分許，以其所申設之新莊郵局0000-000-0000000號帳戶，匯款1萬6千元至甲○○所使用之戶名「吳美玉」之南港同德郵局0000000-0000000號帳戶內。再由甲○○將甲基安非他命10公克送至郭丞凱位於新北市林口區居處。 甲基安非他命10公克 1萬6千元 甲○○犯販賣第二級毒品罪，累犯，處有期徒刑貳年貳月，扣案之Iphone8手機壹支(IMEI碼：000000000000000號）沒收。未扣案之犯罪所得新臺幣壹萬陸仟元沒收，於全部或一部不能沒收或不宜執行沒收時，追徵其價額。 17 郭丞凱 109年6月10日晚上9時39分匯款後之某時，在新北市林口某處 甲○○以扣案之Iphone8手機與郭丞凱聯絡後，郭丞凱為向甲○○購買甲基安非他命，於109年6月10日晚上9時39分許，以其所申設之新莊郵局0000-000-0000000號帳戶，匯款1萬3千5百元至甲○○所使用之戶名「吳美玉」之南港同德郵局0000000-0000000號帳戶內。再由甲○○將甲基安非他命10公克送至郭丞凱位於新北市林口區居處。 甲基安非他命10公克 1萬3千5百元 甲○○犯販賣第二級毒品罪，累犯，處有期徒刑貳年貳月，扣案之Iphone8手機壹支(IMEI碼：000000000000000號）沒收。未扣案之犯罪所得新臺幣壹萬參仟伍佰元沒收，於全部或一部不能沒收或不宜執行沒收時，追徵其價額。 18 郭丞凱 109年6月16日下午2時21分匯款後某時，在新北市林口某處 甲○○以扣案之Iphone8手機與郭丞凱聯絡後，郭丞凱為向甲○○購買甲基安非他命，於109年6月16日下午2時21分許，以其所申設之新莊郵局0000-000-0000000號帳戶，匯款1萬3千5百元至甲○○所使用之戶名「吳美玉」之南港同德郵局0000000-0000000號帳戶內。再由甲○○將甲基安非他命10公克送至郭丞凱位於新北市林口區居處。 甲基安非他命10公克 1萬3千5百元 甲○○犯販賣第二級毒品罪，累犯，處有期徒刑貳年貳月，扣案之Iphone8手機壹支(IMEI碼：000000000000000號）沒收。未扣案之犯罪所得新臺幣壹萬參仟伍佰元沒收，於全部或一部不能沒收或不宜執行沒收時，追徵其價額。 19 郭丞凱 109年8月4日下午5時56分匯款後某時，在新北市林口某處 甲○○以扣案之Iphone8手機與郭丞凱聯絡後，郭丞凱為向甲○○購買甲基安非他命，於109年8月4 日下午5時56分許，以其所申設之新莊郵局0000-000-0000000號帳戶，匯款1萬7千元至甲○○所使用之戶名「吳美玉」之南港同德郵局0000000-0000000號帳戶內。再由甲○○將甲基安非他命10公克送至郭丞凱位於新北市林口區居處。 甲基安非他命10公克 1萬7千元 甲○○犯販賣第二級毒品罪，累犯，處有期徒刑貳年拾月，扣案之Iphone8手機壹支(IMEI碼：00000000000000號）沒收。未扣案之犯罪所得新臺幣壹萬柒仟元沒收，於全部或一部不能沒收或不宜執行沒收時，追徵其價額。 20 陳恩得 109年8月10日清晨3時許，臺北市萬華區莒光路某處 甲○○以扣案之Iphone8手機與陳恩得聯絡後，陳恩得為向甲○○購買甲基安非他命，遂委託郭丞凱於左揭時間駕駛陳恩得車輛前往臺北市萬華區莒光路某處，由郭丞凱代為轉交4萬元現金予甲○○，甲○○則交付甲基安非他命1兩（約35公克）予郭丞凱，再由郭丞凱轉交陳恩得。後因陳恩得施用後不滿意甲基安非他命品質，由郭丞凱於109年8 月10日早上6時許，將甲基安非他命先行退還甲○○。 甲基安非他命35公克 4萬元 甲○○犯販賣第二級毒品罪，累犯，處有期徒刑參年貳月，扣案之Iphone8手機壹支(IMEI碼：000000000000000號）沒收。未扣案之犯罪所得新臺幣肆萬元沒收，於全部或一部不能沒收或不宜執行沒收時，追徵其價額。 21 郭丞凱 109年9月1日早上5時許，在新北市林口區某處 甲○○以扣案之Iphone8手機與郭丞凱聯絡後，郭丞凱為向甲○○購買甲基安非他命，於109年8月31日晚上8時許、109年9月1日早上5時許，以其所申設之新莊郵局0000-000-0000000號帳戶，匯款1萬元、6千元至甲○○所使用之戶名「吳美玉」之南港同德郵局0000000-0000000號帳戶內。再由甲○○將甲基安非他命10公克送至郭丞凱位於新北市林口區居處。 甲基安非他命10公克 1萬6千元 甲○○犯販賣第二級毒品罪，累犯，處有期徒刑貳年拾月，扣案之Iphone8手機壹支(IMEI碼：000000000000000號）沒收。未扣案之犯罪所得新臺幣壹萬陸仟元沒收，於全部或一部不能沒收或不宜執行沒收時，追徵其價額。 22 許文鐘 109年4月28日下午4時許，在臺北市○○區○○○路0段000巷某處日租套房 甲○○以扣案之Iphone8手機與許文鐘聯絡後，連絡後，於左揭時地販賣第二級毒品甲基安非他命35公克予許文鐘，許文鐘當場先交付4千元予甲○○，後續尾款則委託許文鐘之同居人吳惠娟給付。 甲基安非他命35公克 2萬4千元 甲○○犯販賣第二級毒品罪，累犯，處有期徒刑貳年陸月，扣案之Iphone8手機壹支(IMEI碼：000000000000000號）沒收。未扣案之犯罪所得新臺幣貳萬肆仟元沒收，於全部或一部不能沒收或不宜執行沒收時，追徵其價額。 23 許文鐘 109年5月25日後某日，新北市○○區○○路0段000號3樓金城舞社區 甲○○以扣案之Iphone8手機與許文鐘連絡後，於左揭時地販賣第二級毒品甲基安非他命35公克予許文鐘。 甲基安非他命35公克 2萬元 甲○○犯販賣第二級毒品罪，累犯，處有期徒刑貳年陸月，扣案之Iphone8手機壹支(IMEI碼：000000000000000號）沒收。未扣案之犯罪所得新臺幣貳萬元沒收，於全部或一部不能沒收或不宜執行沒收時，追徵其價額。 24 許文鐘 109年6月28日早上11時至同日下午2時許間，在新北市○○區某幼稚園旁停車場。 甲○○以扣案之Iphone8手機與許文鐘連絡後，於左揭時地販賣第二級毒品甲基安非他命35公克予許文鐘。 甲基安非他命35公克 2萬元 甲○○犯販賣第二級毒品罪，累犯，處有期徒刑貳年陸月，扣案之Iphone8手機壹支(IMEI碼：000000000000000號）沒收。未扣案之犯罪所得新臺幣貳萬元沒收，於全部或一部不能沒收或不宜執行沒收時，追徵其價額。 25 吳惠娟 109年5月25日後某日晚上8時過後之某時，在新北市○○區○○路0段000號3樓金城舞社區 甲○○以扣案之Iphone8手機與吳惠娟連絡後，於左揭時地販賣第二級毒品甲基安非他命1公克予吳惠娟。 甲基安非他命1公克 1千元 甲○○犯販賣第二級毒品罪，累犯，處有期徒刑壹年玖月，扣案之Iphone8手機壹支(IMEI碼：000000000000000號）沒收。未扣案之犯罪所得新臺幣壹仟元沒收，於全部或一部不能沒收或不宜執行沒收時，追徵其價額。 

附表二：（本案之扣案物品）
編號 扣案物品 備註  1 Iphone8手機1支(IMEI碼：000000000000000號） 沒收。  2 Samsung手機1支(IMEI碼：000000000000000000號） 不予沒收。  3 HTC手機1支(IMEI碼：000000000000000 號） 不予沒收。  4 甲基安非他命1包(驗餘淨重0.3751公克)（即臺北市政府警察局刑事警察大隊扣押物品目錄表編號1） 不予沒收銷燬。  5 白色結晶1袋（即臺北市政府警察局刑事警察大隊扣押物品目錄表編號2） 不予沒收。  6 白色細結晶1袋（即臺北市政警察局刑事警大隊扣押物品目錄表編號3） 不予沒收。  7 白色粉末1袋（即臺北市政府警察局刑事警察大隊扣押物品目錄表編號4） 不予沒收。  8 海洛因1包（驗餘淨重0.0107公克）（即臺北市政府警察局刑事警察大隊扣押物品目錄表編號5） 不予沒收銷燬。  9 針筒2支、電子磅秤1台、分裝袋1批（即臺北市政府警察局刑事警察大隊扣押物品目錄表編號7至9） 不予沒收。  10 吸食器2個（即臺北市政府警察局刑事警察大隊扣押物品目錄表編號6） 不予沒收銷燬。